臺灣南投地方法院刑事判決　
111年度交易字第25號
公  訴  人  臺灣南投地方檢察署檢察官 
被      告  詹淑茹



            謝素碧


上列被告因過失傷害案件，經檢察官提起公訴（110年度偵字第5
415號），被告均於本院準備程序中就被訴事實為有罪之陳述，
經告以簡式審判程序之旨，並聽取當事人之意見後，本院依簡式
審判程序，判決如下：
    主  文
詹淑茹犯過失傷害罪，處有期徒刑參月，如易科罰金，以新臺幣
壹仟元折算壹日。
謝素碧犯過失傷害罪，處有期徒刑參月，如易科罰金，以新臺幣
壹仟元折算壹日。
    事  實
一、詹淑茹於民國110年5月18日下午5時42分許，駕駛車牌號碼0
    00-0000號自用小客車，搭載其母謝素碧，沿南投縣草屯鎮
    芬草路由西往東方向行駛，途經芬草路1段9號前，詹淑茹明
    知欲讓乘客下車，應依車輛順行方向緊靠道路邊緣；謝素碧
    應注意於汽車停妥後開啟或關閉車門，應注意行人、其他車
    輛，並讓其先行，而依當時天候陰、日間自然光線、柏油路
    面乾燥、無缺陷、無障礙物、視距良好，並無不能注意之情
    形，2人竟疏未注意上開規定，利用停等紅燈時機未盡靠邊
    ，即任由謝素碧開啟車輛右後車門下車，適有洪婉藝騎乘車
    牌號碼000-000號普通重型機車同向駛至發生碰撞，人車倒
    地，受有右側鎖骨骨幹移位閉鎖性骨折、右側肩膀挫傷、右
    側手肘擦傷、左側手肘擦傷、左側小腿擦傷、左側膝部挫傷
    等傷害。嗣警據報到場處理，詹淑茹、謝素碧當場向員警坦
    承肇事。
二、案經洪婉藝訴由南投縣政府警察局草屯分局報告臺灣南投地
    方檢察署檢察官偵查起訴。    
    理  由
壹、程序部分：
　　本案因適用簡式審判程序，相關證據取捨，不受傳聞法則的
    限制。
貳、實體方面：
一、認定犯罪事實所根據的證據及理由：
  ㈠上揭事實，業據被告2人於本院準備程序及審理時均坦承不諱
    ，核與證人即告訴人於警詢、偵查中證述之情節大致相符（
    警卷第9至13頁；偵卷第23至29頁）並有職務報告、佑民醫
    院診斷證明書、道路交通事故現場圖、道路交通事故調查報
    告表㈠、㈡、現場及車損照片16張、監視器及行車紀錄器擷取
    照片12張、道路交通事故肇事人自首情形紀錄表、酒精測定
    紀錄表、南投縣政府警察局舉發違反道路交通管理事件通知
    單、南投縣○○○○○道路○○○○○○○○○○○○○號查詢駕駛人資料等可
    證（警卷第1、14、16至18、23至43、51至52頁），足認被
    告2人之自白與事實相符，堪以採信。
　㈡汽車臨時停車時，應依車輛順行方向緊靠道路邊緣，其前後
    輪胎外側距離緣石或路面邊緣不得逾60公分；汽車臨時停車
    或停車，汽車駕駛人或乘客開啟或關閉車門時，應注意行人
    、其他車輛，並讓其先行。道路交通安全規則第111條第2項
    、第112條第5項第3款訂有明文。被告詹淑茹駕駛自用小客
    車欲讓乘客被告謝素碧下車，竟未依上開規定應依車輛順行
    方向緊靠道路邊緣，而於紅燈停等路中時，即允許乘員即被
    告謝素碧開啟右側車門；被告謝素碧開啟車門時，未注意讓
    告訴人駕駛普通重型機車先行，致告訴人撞擊車門而人車倒
    地受傷，均顯有過失。且本件經送覆議，鑑定結果亦同此認
    定，此有交通部公路總局110年12月28日路覆字第110016475
    9號函暨檢附覆議意見書1份在卷可按（見偵卷第45至49頁）
    ，且被告2人之過失行為與告訴人之受傷結果間，具有相當
    因果關係，至為明確。本案事證明確，被告2人犯行均堪認
    定，應依法論科。
二、論罪科刑：
  ㈠核被告2人所為，均係犯刑法第284條前段之過失傷害罪。被
    告2人於肇事後留在現場，於警方據報前往現場處理時，當
    場承認為肇事人而自首接受裁判，有自首情形紀錄表可證（
    警卷第37、38頁），被告2人符合自首之要件，依刑法第62
    條前段之規定減輕其刑。
　㈡本院審酌：被告2人疏失未能遵守道路交通安全規則，而肇致
    本件交通事故，致告訴人受有上開傷害，所為實屬不該。復
    考量被告2人過失情節之輕重、告訴人所受之傷勢程度；被
    告2人無前科之素行，犯後終能坦承犯行，因與告訴人就調
    解金額差距過大而調解不成立，尚未賠償告訴人所受損害；
    被告詹淑茹自述國小畢業，家境勉持，務農維生，目前獨居
    ；被告謝素碧自述國小畢業，家境勉持，目前無業與兒子同
    住之家庭生活經濟狀況（本院卷第85頁）等一切量刑事項，
    各量處如主文所示之刑，並諭知易科罰金之折算標準。
三、如不服本件判決，得自收受送達之翌日起20日內，表明上訴
    理由，向本院提起上訴狀（須附繕本）。
據上論斷，應依刑事訴訟法第273 條之1 第1 項、第299 條第1 
項前段，判決如主文。
本案經檢察官陳俊宏提起公訴，檢察官林孟賢到庭執行職務。
中　　華　　民　　國　　111 　年　　8 　　月　　23 　 日
                        刑事第二庭  法  官    顏紫安
以上正本與原本無異。
如不服本判決應於收受送達後20日內向本院提出上訴書狀，並應
敘述具體理由；其未敘述上訴理由者，應於上訴期間屆滿後20日
內向本院補提理由書（均須按他造當事人之人數附繕本）「切勿
逕送上級法院」。
告訴人或被害人如對於本判決不服者，應具備理由請求檢察官上
訴，其上訴期間之計算係以檢察官收受判決正本之日期為準。
                                    書記官    劉芳竺
中　　華　　民　　國　　111 　年　　8 　　月　　24　　日
附錄本判決論罪科刑法條：
中華民國刑法第284條
因過失傷害人者，處1年以下有期徒刑、拘役或10萬元以下罰金
；致重傷者，處3年以下有期徒刑、拘役或30萬元以下罰金。